# 求助陈老师关于长期股权投资初始计量问题

提问人：你瞅我干啥 时间：2020-08-21 08:05:06
请教陈老师：
A公司持有上市公司B公司（B公司为银行）2%的股权，目前尚处于限售期，A公司将该股权指定为其他权益工具投资核算。
2020 年下半年，B公司向A公司定向增发，增发后，A公司持有B公司5%的股权。按照B公司的章程约定，“单独或合计持有本行已发行在外有表决权股份总数的百分之三以上的股东亦可以向董事会提出董事候选人”。
1 、定增事项预计在 2020 年底完成，但B公司董事会改选需经股东大会及相关监管机构审批，A公司预计能够向B公司派驻董事的时间为 2021 年 5 月。此情况下，若A公司将B公司的投资转换为长期股权投资的时点，应选取定增完成时点还是各机构审批完成时间。
2 、定增前，A公司原持有B公司的部分股票，按照股票市价，考虑限售期折扣确认公允价值；A公司确认长期股权投资初始确认的享有被投资方可辨认净资产公允价值份额的入账价值时，可否采用市价作为公允价值确认依据。
3 、目前，B公司市净率小于 1 ，A公司管理层认为，B公司的主要资产均已按照公允价值计量，能否按照账面的资产负债为基础，再长期股权投资确认日重新评估享有被投资方可辨认净资产公允价值份额，即，评估净资产份额公允价值将大于市价确认的股权价值。
另外，A公司管理层提出， 2017 年华泰证券对江苏银行股权投资会计核算方法变更中形成了大额的营业外收入，即为按照净资产为作为长期股权投资入账基础形成的，且毕马威出具了专项说明。若陈老师有时间，可以帮忙复核一下这个问题。
谢谢陈老师
附件2-毕马威华振会计师事务所关于华泰证券对江苏银行股权投资会计核算方法变更的说明.pdf 4 天前 上传
1.37 MB, 下载次数: 49
华泰案例

回答人：chenyiwei
首先，建议对照《瑞华研究 2010 ～ 2019 汇编》之“问题3-1-52（对持股比例不到20%，但派一名董事的参股公司能否按权益法核算）”，考虑增持股份到5%之后是否具有重大影响。如果是，则：
1 、取得重大影响的时点应在实际有权派驻董事时，尤其是不能早于董事人选获得监管机构批准时。
2 、“A公司确认长期股权投资初始确认的享有被投资方可辨认净资产公允价值份额”与取得重大影响之日的股票市值无关。这只影响长期股权投资初始成本的计量和其中隐含商誉成分的确定。
3 、实务中可以这样考虑，但建议关注“破净”的原因，考虑这样处理后，长期股权投资是否可能因此发生减值。